最高法院民事裁定　　　　　　　九十四年度台抗字第七五七號
　　再 抗告 人　甲○○
　　代　理　人　陳水聰律師
上列再抗告人因與相對人台灣土地銀行股份有限公司間聲請強制
執行事件，聲明異議，對於中華民國九十四年六月二日台灣高等
法院台南分院裁定（九十四年度抗字第一八九號），提起再抗告
，本院裁定如下：
    主  文
再抗告駁回。
再抗告程序費用由再抗告人負擔。
    理  由
按對於抗告法院所為抗告有無理由之裁定再為抗告，僅得以其適
用法規顯有錯誤為理由，並應經原法院之許可；此項許可，以原
裁定所涉及之法律見解具有原則上之重要性者為限，此觀民事訴
訟法第四百八十六條第四項、第五項之規定自明。本件再抗告人
對於台灣台南地方法院（下稱台南地院）九十四年度執字第一八
六七○號聲請強制執行事件，就該院民國九十四年十二月二日拍
賣公告將拍賣條件改訂為「……查封（如附表）之建物目前為債
務人無償提供吳金樹經營之晟琳鞋業有限公司（下稱晟琳公司）
製鞋工廠使用中，係於假扣押查封後所為，依法對債權人及拍定
人不生效力，拍定後點交」云云，聲明異議，台南地院以：執行
標的之台南市○○○街二九號房屋，於九十三年五月十日實施假
扣押查封時，再抗告人在場且對債權人所陳稱：所查封之房屋為
債務人所自住，建號一八三一九號一樓為鞋子工廠等語，未為異
議，復於查封筆錄上簽名肯認，並未表示曾借予吳金樹使用，嗣
後更自認系爭房屋一直由清晟有限公司（下稱清晟公司）、晟琳
公司等法人占有，雖第三人吳金樹、鄭文輝、鄭伊晴均設籍於系
爭房屋，然未實際居住等情無誤。又系爭房屋現雖為吳金樹經營
之晟琳公司所占用，然晟琳公司係於假扣押查封後之九十三年五
月十三日始設立，清晟公司係於九十三年六月十六日始停業，不
得因吳金樹曾參與清晟公司之營運，即認再抗告人於八十七年三
月二十四日已將系爭房屋交給吳金樹占有使用。又再抗告人所提
出經民間公證人於九十三年五月六日認證之使用證明書，係於查
封登記後所為，其內容與調查結果不符，認再抗告人主張系爭不
動產早自八十七年三月間已交由吳金樹實際占有管理之事實，不
能認為真實，而駁回其聲明異議。再抗告人不服，提起抗告，原
法院以執行法院就債權人對系爭房屋使用現狀之記載聲明異議如
認為真實，自得變更所定拍賣條件，不能認為原所定拍賣條件一
旦記載即已確定。又經民間公證人認證之使用證明書僅能證明債
務人有在民間公證人前出具該證明書予吳金樹，並不能因而認定
吳金樹確占有管理使用系爭不動產，並以再抗告人於查封及嗣後
調查時之自認，認定吳金樹雖曾設籍，然無從認定吳金樹自八十
七年三月間即已由再抗告人交付占有使用系爭不動產，因認其抗
告為無理由，以裁定駁回其抗告。再抗告人對之再為抗告，雖以
：系爭房屋確由清晟公司、吳金樹接續管理使用，再抗告人於接
獲執行法院通知後，即已據實呈報占有使用現狀，並經執行法院
調查審認，記明於拍賣公告，即應視同為執行法院之處分，具有
法律上確定力，不容輕易變更。而經民間公證人認證之文件亦應
認為真實，執行法院竟明知無權審查實體事項，於無反證之情形
下，遽行採認債權人之陳報，塗改變更原已確定之拍賣公告記載
，損害非執行效力所及之第三人之實體權利云云，為其論據。惟
查再抗告人所陳上開理由，係屬認定事實當否之問題，核與適用
法規是否顯有錯誤無涉，且亦無所涉及之法律見解具有原則上重
要性之情事，其再為抗告，不應許可。
據上論結，本件再抗告為不合法。依強制執行法第三十條之一、
民事訴訟法第四百九十五條之一第二項、第四百八十一條、第四
百四十四條第一項、第九十五條、第七十八條，裁定如主文。
中　　華　　民　　國　九十四　年　　八　　月　 十八 　日
                      最高法院民事第三庭
                          審判長法官  顏　南　全
                                法官  許　澍　林
                                法官  袁　靜　文
                                法官  劉　福　聲
                                法官  黃　義　豐
      本件正本證明與原本無異
                                      書  記  官
中　　華　　民　　國　九十四　年　　八　　月　三十一　日
                                                      Ｔ
